【裁判字號】    94,易,1507
【裁判日期】    950331
【裁判案由】    毒品危害防制條例
【裁判全文】
臺灣彰化地方法院刑事判決              94年度易字第1507號
公  訴  人  臺灣彰化地方法院檢察署檢察官
被      告  甲○○
上列被告因違反毒品危害防制條例案件，經檢察官提起公訴（94
年度毒偵字第5810號），被告於本院準備程序中就被訴事實為有
罪之陳述，經本院合議庭裁定改依簡式審判程序審理，並判決如
下：
    主  文
甲○○連續施用第二級毒品，累犯，處有期徒刑捌月。扣案之第
二級毒品甲基安非他命壹包（驗餘淨重零點壹壹公克）沒收銷燬
之，扣案之塑膠鏟管壹支、球型玻璃吸食器個，均沒收。
    事  實
一、甲○○前因施用毒品案件，經本院裁定送觀察、勒戒後，認
    有繼續施用毒品之傾向，再經本院裁定令入戒治處所施以強
    制戒治，於民國90年3 月16日停止戒治出所，所餘戒治期間
    付保護管束，嗣經裁定撤銷停止戒治，再入戒治處所施以強
    制戒治，已於91年3 月24日執行完畢釋放，由臺灣彰化地方
    法院檢察署檢察官以91年度戒毒偵字第365 、366 號為不起
    訴處分確定；再因施用毒品案件，由臺灣彰化地方法院檢察
    署檢察官聲請強制戒治並提起公訴，經本院以92年度員簡字
    第270 號判決判處有期徒刑3 月確定，已於93年4 月8 日縮
    刑期滿執行完畢，而強制戒治部分，則經本院裁定令入戒治
    處所施以強制戒治，嗣因新修正毒品危害防制條例施行，而
    於93年1 月9 日強制戒治處分未執行完畢即釋放；再因施用
    毒品案件，經本院於94年8 月16日以94年度易字第495 號判
    決判處有期徒刑6 月確定（尚未執行）。猶不思悔改，於前
    揭強制戒治執行完畢釋放後5 年內，復基於施用第二級毒品
    甲基安非他命之概括犯意，自94年9 月下旬某日起，至同年
    11月8 日晚間11時許止，在其位於彰化縣彰化縣員林鎮○○
    街8 號11樓之7 居所，以將安非他命置於球型玻璃吸食器中
    ，再點火加熱使產生煙霧吸用之方式，連續施用第二級毒品
    甲基安非他命多次，頻率約每2 天施用1 次。嗣於94年11月
    9 日下午1 時20分許，在上揭居所為警查獲，並當場扣得其
    所有之甲基安非他命1 包（驗餘淨重0.11公克），及其所有
    ，供其施用第二級毒品安非他命犯罪所用之塑膠鏟管1 支、
    球型玻璃吸食器3 個
二、案經彰化縣警察局移送臺灣彰化地方法院檢察署檢察官偵查
    起訴。
    理  由
一、被告甲○○於準備程序中，先就前揭犯罪事實為有罪之陳述
    ，且所犯係死刑、無期徒刑、最輕本刑為3 年以上有期徒刑
    以外之罪，經本院合議庭依刑事訴訟法第273 條之1 第1 項
    之規定，裁定由法官一人獨任進行簡式審判程序，合先敘明
    。
二、上揭犯罪事實，業據被告於本院審理中坦承不諱，且被告於
    前揭時、地獲案後，經採其尿液送驗之結果，呈甲基安非他
    命陽性反應，有彰化縣警察局委託檢驗尿液代號與真實姓名
    對照認證單、彰化縣衛生局94年11月28日煙檢字第945089號
    煙毒尿液檢驗成績書各1 份附卷可稽，並有塑膠鏟管1 支及
    球型玻璃吸食器3 個扣案可佐；又扣案之白色半透明結晶物
    1 包，經送法務部調查局鑑驗，確含有第二級毒品甲基安非
    他命成份（驗餘淨重0.11公克）無訛，此有法務部調查局95
    年1 月26日調科壹字第140012441 號鑑定通知書1 份在卷可
    憑；再參以施用第二級毒品甲基安非他命極易成癮，並產生
    強烈心理渴求，極難戒絕，濫用後會有心悸、頭痛、胸痛、
    昏迷等症狀等情，足徵被告自白與事實相符，堪予採信。而
    被告前因施用毒品案件，經本院裁定送觀察、勒戒後，認有
    繼續施用毒品之傾向，再經本院裁定令入戒治處所施以強制
    戒治，於90年3 月16日停止戒治出所，所餘戒治期間付保護
    管束，嗣經裁定撤銷停止戒治，再入戒治處所施以強制戒治
    ，已於91年3 月24日執行完畢釋放，有臺灣高等法院被告前
    案紀錄表1 份在卷可參，被告於前揭強制戒治執行完畢釋放
    後5 年內，再犯施用毒品犯行，亦堪認定。本案事證已臻明
    確，被告施用第二級毒品甲基安非他命犯行堪予認定，應依
    法論科。
三、核被告所為，係犯毒品危害防制條例第10條第2 項之施用第
    二級毒品罪。其為供己施用而於施用前後持有甲基安非他命
    之低度行為，為其施用之高度行為所吸收，不另論罪。又被
    告先後多次施用第二級毒品犯行，時間緊接，所犯為構成要
    件相同之罪名，顯係基於概括犯意反覆為之，應依連續犯之
    規定，論以一罪，並依法加重其刑。又查被告曾因施用毒品
    案件，經本院以92年度員簡字第270 號判決判處有期徒刑3
    月確定，已於93年4 月8 日縮刑期滿執行完畢，有臺灣高等
    法院被告前案紀錄表1 紙附卷可憑，其受此有期徒刑執行完
    畢後，5 年以內再犯有期徒刑以上之罪，為累犯，應依法遞
    予加重其刑。爰審酌被告因施用毒品犯行，二次經本院判刑
    確定，最近一次甫於94年8 月16日經本院判處有期徒刑6 月
    確定，仍不知戒除毒癮，竟自宣判日之翌月起即復行施用毒
    品，足見其自制能力尚有未足，有接受相當期間監禁教化之
    必要，以促其及早矯正吸毒惡習；惟念及被告犯罪之動機、
    目的係因施用毒品之習性難以戒除，其犯罪手段僅係戕害自
    己之身心、施用毒品次數、時間及犯罪後雖坦承犯行，但係
    經通緝始到案之態度等一切情狀，量處如主文所示之刑，以
    示懲儆。扣案被告所有之甲基安非他命1 包（驗餘淨重0.11
    公克），核屬毒品危害防制條例第2 條第2 項第2 款之第二
    級毒品，應依同條例第18條第1 項前段之規定，沒收銷燬之
    。扣案之塑膠鏟管1 支、球型玻璃吸食器3 個，均為被告所
    有，且係供其施用第二級毒品甲基安非他命犯罪所用之物，
    業據被告於本院審理時供明在卷，爰依刑法第38條第1 項第
    2 款之規定宣告沒收之。
據上論斷，應依刑事訴訟法第273 條之1 第1 項、第299 條第1
項前段，毒品危害防制條例第10條第2 項、第18條第1 項前段，
刑法第11條前段、第56條、第47條、第38條第1 項第2 款，判決
如主文。
本案經檢察官鮑慧忠到庭執行職務。
中    華    民    國    95    年    3     月    31    日
                  刑事第一庭    法  官  吳永梁
以上正本證明與原本無異。
如不服本判決，應於判決送達後10日內，向本院提出上訴狀（須
附繕本）。
中    華    民    國    95    年    4    月     3     日
                                書記官  陳美敏
附錄論罪科刑法條全文：
毒品危害防制條例第10條
施用第一級毒品者，處六月以上五年以下有期徒刑。
施用第二級毒品者，處三年以下有期徒刑。


司法院資訊處製作；財團法人民間司法改革基金會備份。
